【裁判字號】    98,訴,2971
【裁判日期】    990129
【裁判案由】    損害賠償
【裁判全文】
臺灣臺中地方法院民事判決  98年度訴字第2971號
原      告  乙○○
訴訟代理人  甲○○
被      告  丙○○
當事人間因被告丙○○過失傷害案件，原告提起附帶民事訴訟請
求損害賠償事件，由本院刑事庭以98年度交簡上附民字第8號裁
定移送前來，本院於民國99年1月14日言詞辯論終結，判決如下
：
    主      文
被告應給付原告新台幣貳拾萬柒仟貳佰伍拾陸元，及自民國九十
八年七月十八日起至清償日止按年息百分之五計算之利息。
原告其餘之訴駁回。
訴訟費用由被告負擔百分之二十九，餘由原告負擔。
本判決原告勝訴部分得假執行。
原告其餘假執行之聲請駁回。
    事實及理由
一、本件原告主張：被告於民國97年11月8日下午，駕駛車牌號
    碼為2293－PS號之自用小客車沿臺中市○○○路由東往西方
    向行駛，於同日下午7時18分許，行經臺中市○○○路與環
    中路口，欲左轉至環中路快車道時，原應注意車前狀況，並
    隨時採取必要之安全措施，而依當時天候雖有雨、然夜間有
    照明、柏油路面濕潤無缺陷、無障礙物、視距良好、號誌正
    常等客觀情狀，並無不能注意之特別情事，竟疏於注意車前
    狀況，貿然左轉，適有原告在該處路口執行指揮交通之勤務
    ，被告所駕駛之上開自小客車自原告之側面撞擊原告之右腳
    膝蓋，原告順勢趴在上開自小客車引擎蓋後，旋即跌坐在地
    ，致原告受有右側膝蓋前後十字韌帶損傷、右側膝蓋外側側
    韌帶損傷及胸部頓挫傷等傷害，爰依侵權行為法律關係請求
    被告賠償所支出之醫療費用、交通費用及所受工作損失、購
    買營養品費用及精神慰撫金等語，並聲明：(一)被告應給付原
    告新台幣（下同）719,856元及起訴狀繕本送達翌日起至清
    償日至，按週年利率百分之5計算之利息。(二)願供擔保，請
    准宣告假執行。
二、被告對於上揭時、地，駕駛車牌號碼為2293-PS號之自用小
    客車，因疏於注意車前狀況，貿然左轉之過失而撞擊原告之
    右腳膝蓋，致原告受有右側膝蓋前後十字韌帶損傷、右側膝
    蓋外側側韌帶損傷、胸部頓挫傷等傷害及原告因此支出之醫
    療費用及減少之超勤加班費並不爭執，惟抗辯：原告所請求
    之車資並無證明，慰撫金額之請求亦屬過高；並聲明：駁回
    原告之訴。
三、本件原告主張被告駕車於前開時地肇事，因而致其受有前述
    傷害之事實，業據其提出醫療費用收據為証，被告亦不爭執
    ，可信為真。而被告被訴過失傷害案件，經偵審結果，亦認
    被告未注意車前狀況為有過失，判處有期徒刑4月確定，有
    臺灣臺中地方法院檢察署98年度偵字第9397號、本院98年度
    交簡字第71號、98年度交簡上字第685號刑事偵審案卷可憑
    ，經本院依職權調卷核閱屬實，是原告主張被告應負過失侵
    權行為責任，洵屬有據。
四、按因故意或過失不法侵害他人之權利者，負損害賠償責任；
    不法侵害他人之身體或健康者，對於被害人因此喪失或減少
    勞動能力，或增加生活上之需要時，應負損害賠償責任；不
    法侵害他人之身體、健康、名譽、自由、信用、隱私、貞操
    ，或不法侵害其他人格法益而情節重大者，被害人雖非財產
    上之損害，亦得請求賠償相當之金額，民法第184條第1項前
    段、第193條第1項、第195條第1項前段分別定有明文，原告
    依上開規定，請求被告賠償所支出醫療費用、增加生活上需
    要及精神慰撫金，尚無不合，茲審酌如下：
  (一)醫療費用部分：
    原告因受傷而支付之醫療費用共37,256元，業據提出醫療費
    用收據43張可憑（見98交簡上附民第8號卷10頁至49頁），
    被告對此亦不爭執，是原告此部分之主張應予准許。
  (二)交通費用部分：
    原告主張支出交通費用共74,600元部分，均未提出證明，此
    部分之請求，實難僅以原告之陳述即遽以准許。
  (三)工作損失部分：
    原告主張其為台中市警察局交通隊員，於車禍受傷前，每月
    除本薪外，尚可領取超勤獎金15,000元，因此次車禍受傷，
    致原告97年11月起至98年4月共6月未能超時工作，致受有6
    個月之獎金損失共90,000元（15000×6=90,000元），並提
    出超勤加班入帳證明4紙，被告對此並不爭執，是原告此部
    分之主張，應予准許。
  (四)營養品部分：
    原告另主張因本件車禍受傷，為恢復體力，需服用營養品，
    共支出18,000元，固提出購買天然本草茶之證明書1紙，惟
    為被告否認，且查，該證明書僅記載該天然本草茶出品公司
    之購買證明，至該草茶之成分，及該草茶是否為原告因此次
    車禍受傷必須服用之營養品，均未見記載，亦無醫師所開立
    之處方箋可資證明有購買之必要，自難認為因系爭車禍而增
    加之生活上需要，故原告此部分之請求，不應准許。
  (五)慰撫金部分：
    原告因被告之前開過失行為，致受有右側膝蓋前後十字韌帶
    損傷、右側膝蓋外側側韌帶損傷及胸部頓挫傷等傷害，未能
    如平時般行動自如，精神上受有痛苦，自得請求被告賠償非
    財產上損害之慰藉金。爰斟酌原告因本件車禍所受之傷害及
    原告為37歲，警察學校警員班畢業，現任職台中市警察局交
    通隊，月薪65,000元，有房屋1筆、土地2筆、汽車1筆及投
    資3筆；被告26歲，高中畢，原為汽車修護工，現無工作，
    亦無資產（業據兩造陳明在卷，並有卷附稅務電子閘門資料
    查詢表可稽）等一切情狀後，認原告請求賠償慰藉金額以8
    萬元為相當，逾此部分所為請求，尚嫌過高，不應准許。
  (六)綜上所述，原告得主張所受損害之金額合計為207,256元（
    計算式為：37,256元＋90,000元＋80,000元=207,256元）。
五、綜上，原告基於侵權行為之規定，請求被告應給付207,256
    元，及自起訴繕本送達翌日即98年7月18日起，至清償日止
    ，按年息百分之5計算之法定遲延利息，尚無不合，應予准
    許，超過部分則難謂有據，應予駁回。
六、原告陳明願供擔保請准宣告假執行，經核原告勝訴部份，係
    為所命給付金未逾50萬元之判決，爰依民事訴訟法第389條
    第1項第5款依職權宣告假執行；其餘假執行之聲請，因訴之
    駁回而失所依附，不予准許。
七、本件事證已臻明確，兩造其餘主張及所提證據與本院上開論
    斷無涉或無違，不予贅述。
八、本件訴訟費用、假執行之依據：民事訴訟法第79條、第389
    條第1項第5款。
中    華    民    國    99    年    1    月    29    日
                  民事第二庭    法  官  涂秀玲
正本係照原本作成。
如對本判決上訴，須於判決送達後20日內向本院提出上訴狀。
中    華    民    國    99    年    1    月    29    日
                                書記官  鐘麗芳

司法院資訊處製作；財團法人民間司法改革基金會備份。
